【裁判字號】    99,上訴,234
【裁判日期】    990413
【裁判案由】    違反毒品危害防制條例等
【裁判全文】
臺灣高等法院高雄分院刑事判決          99年度上訴字第89號
上  訴  人  臺灣高雄地方法院檢察署檢察官
被      告  吳珮寧
選任辯護人  張永昌  律師
被      告  謝群寧
選任辯護人  陳豐裕  律師
上  訴  人
即  被  告  甲○○
選任辯護人  洪世崇  律師
            許惠珠  律師
上列上訴人因被告違反毒品危害防制條例等案件，不服臺灣高雄
地方法院98年度重訴字第29號中華民國98年11月16日第一審判決
（起訴案號：臺灣高雄地方法院檢察署98年度偵字第7941、7943
、9859、9868號），及同院98年度重訴字第60號98年12月22日第
一審判決（追加起訴案號：臺灣高雄地方法院檢察署98年度偵緝
字第2192、2193、2194號），提起上訴，本院合併審理判決如下
：
     主  文
上訴駁回。
     事  實
一、甲○○平日即有施用第二級毒品甲基安非他命之習慣，且明
    知海洛因、甲基安非他命、大麻，分別為毒品危害防制條例
    第2 條第2 項第1 款、第2 款所規定之第一級及第二級毒品
    ，不得持有及意圖販賣而持有，竟仍於民國98年3 月初在台
    南某家PUB ，向綽號「俊仔」之不詳姓名之人購入第二級毒
    品甲基安非他命一批（詳如附表所示，驗前毛重共計為180.
    53公克，驗前淨重計為137.41公克）及第二級毒品大麻2 包
    （驗後合計淨重8.19公克，空包裝總重1.94公克），欲供己
    施用而持有，買得將之攜至其高雄縣鳳山市○○街42號13樓
    住處（下稱鳳山市○○街住處）及高雄市○○區○○路88號
    11樓住處（下稱鼓山區○○路住處）放置後，竟萌生販賣第
    二級毒品甲基安非他命以牟利之意圖，在鳳山市○○街住處
    ，以其所有之電子秤及夾鍊袋，將上開第二級毒品甲基安非
    他命予以分裝，並藏放在鳳山市○○街住處等地，伺機販賣
    牟利。
二、復於98年3 月5 日上午9 時許，綽號「清仔」之不詳姓名之
    人攜帶第一級毒品海洛因21包（驗後合計淨重1057.72 公克
    ，空包裝總重29.11 公克，純度百分之74.75 ，純質淨重79
    0.65公克）至其上開鳳山市○○街住處，甲○○遂另與上開
    「清仔」之人共同基於意圖販賣第一級毒品海洛因以牟利之
    犯意聯絡，討論尋找買家事宜，並將上開第一級毒品海洛因
    放置在鳳山市○○街住處而共同持有，伺機販賣牟利。
三、甲○○明知具有殺傷力之子彈，係屬槍砲彈藥刀械管制條例
    所管制之物品，未經中央主管機關之許可，不得持有，復基
    於非法持有制式子彈之犯意，於98年3 月初，在台南某處向
    綽號「土豆」之不詳姓名之人借用具有殺傷力之口徑9mm 制
    式子彈1 顆，並將之藏放在鳳山市○○街住處，未經許可而
    持有。
四、嗣於98年3 月5 日下午3 時許經警在鳳山市○○街住處搜索
    後扣得甲○○持有之海洛因21包、如附表所示之甲基安非他
    命一批（編號C-2 除外）、制式子彈1 顆（業經鑑定試射）
    及其所有供意圖販賣甲基安非他命所用之電子秤2 台、其所
    有供意圖販賣甲基安非他命預備之用之空夾鍊袋1 包（共計
    230 個）；復於同年月10日經警在鼓山區○○路住處搜扣得
    其持有之甲基安非他命1 包（毛重1.5 公克，如附表編號C-
    2 所示），深入追查後方悉上情。
五、案經行政院海岸巡防署南部地區巡防局及高雄縣政府警察局
    移送台灣高雄地方法院檢察署檢察官偵查起訴。
     理  由
壹、證據能力部分：
一、按被告以外之人於偵查中向檢察官所為陳述，除顯有不可信
    之情況者外，得為證據，刑事訴訟法第159 條之1 第2 項定
    有明文。查證人即共同被告吳珮寧、謝群寧、甲○○於檢察
    官偵查時所為陳述，業經上開證人於供前具結，有證人結文
    附卷可稽，其於偵查中之陳述，客觀上並無顯不可信之情況
    ，且其3 人已經原審傳訊到庭行交互詰問，並經檢察官、被
    告及辯護人於本院審理中捨棄詰問權，是上開證人於偵查中
    之證詞自有證據能力。
二、按被告以外之人於檢察事務官、司法警察官或司法警察調查
    中所為之陳述，與審判中不符時，其先前之陳述具有較可信
    之特別情況，且為證明犯罪事實存否所必要者，得為證據，
    刑事訴訟法第159 條之2 定有明文。本院審酌證人吳珮寧於
    警詢及原審對是否看見甲○○分裝毒品等情，有前後陳述不
    符之情，惟其於警詢之陳述，係於98年3 月6 日為警查獲翌
    日，且距甲○○98年3 月初行為時僅隔數日，證人當時記憶
    自較深刻，可立即反應所知，不致因時隔日久而遺忘案情，
    且依當時之情狀，應較無考量利害後，而為誇張或保留陳述
    之可能，亦較無來自被告或他人之壓力，而出於虛偽不實之
    陳述，或事後串謀而故為迴護被告之機會，反觀證人吳珮寧
    於原審到庭作證時，則因被告同時在場，確有可能因此壓力
    而有迴護被告，或因己同涉本案而於利害衡量後有避重就輕
    之虞，依此可認證人於警詢所為之陳述，客觀上應具有較可
    信之特別情況，又證人亦為同涉本案之人，為證明本件犯罪
    事實存否所必要，揆諸上開說明，因認證人吳珮寧此部分之
    陳述應有證據能力，而得作為本案之證據。
貳、實體有罪部分：
一、犯罪事實認定之理由
  (一)意圖販賣而持有第二級毒品部分：
    訊據上訴人即被告甲○○對其平日有施用甲基安非他命之習
    慣，於上開時地向「俊仔」購入甲基安非他命一批及大麻2
    包，放置在鳳山市○○街住處及鼓山區○○路住處而持有，
    嗣為警查獲上開扣案物品之事實坦承不諱，惟矢口否認有何
    意圖販賣而持有第二級毒品之犯行，辯稱：扣案之甲基安非
    他命是我自己要施用，我並無販賣予他人之意圖，亦無分裝
    甲基安非他命云云。經查：
  1.在鳳山市○○街住處查扣之淡黃色晶體、白色晶體、米白色
    粉末一批及在鼓山區○○路住處搜索扣得白色晶體1 包（詳
    如附表所示），經送請內政部警政署刑事警察局鑑驗結果，
    均檢出二級毒品「甲基安非他命」成分，編號B22 ：驗前毛
    重76.68 公克（包裝塑膠袋重1.28公克），純度約百分之65
    ，驗前純質淨重約49.01 公克；編號B23 、B24 、B25-1 、
    B25-4 、B26 至B30 及編號C-2 （即在鼓山區○○路住處搜
    扣得白色晶體1 包）：驗前總毛重82.49 公克（包裝塑膠袋
    總重約7.54公克），純度約百分之99，驗前總純質淨重約74
    .20 公克；編號B25-2 ：驗前毛重1.10公克（包裝塑膠袋重
    0.26公克），驗後餘0.78公克；編號B51 至B55 、B57 ：驗
    前毛重20.26 公克（包裝塑膠袋重4.08公克），純度約百分
    之83，驗前總純質淨重約13.42 公克，有該局98年5 月8 日
    刑鑑字第0980035080號鑑定書1 份在卷可稽（見偵查卷2 第
    11-14 頁）。又在鳳山市○○街住處查扣之煙草2 包，經送
    請法務部調查局鑑驗結果，均含第二級第24項毒品大麻成分
    ，驗後合計淨重8.19公克（空包裝總重1.94公克），亦有該
    局98年4 月13日調科壹第00000000000 號濫用藥物實驗室鑑
    定書1 份附卷可憑（見偵查卷3 第77頁）。是被告於鳳山市
    ○○街住處及鼓山區○○路住處遭查扣物品，確屬第二級毒
    品甲基安非他命及大麻無訛。
  2.被告於本院審理時自承其有施用甲基安非他命之習慣，且被
    告於98年9 月26日為警查獲後之翌日（98年9 月27日），經
    警採尿送驗結果，呈甲基安非他命陽性反應乙節，有台灣檢
    驗科技股份有限公司98年10月14日編號KH2009A0000000號濫
    用藥物尿液檢驗報告1 紙在卷可參（見原審卷第54-1頁）；
    又被告有違反麻醉藥品管理條例前科及96年間因施用甲基安
    非他命經法院裁定送觀察勒戒等情，有台灣高等法院被告前
    案記錄表在卷可稽。再參以查無其他積極證據足資證明被告
    於98年3 月初購入甲基安非他命之時，即有販賣營利之意圖
    ，故應認被告於98月3 月初購入甲基安非他命之際，僅係欲
    供己施用，嗣依後述之理由，始另萌生販賣毒品甲基安非他
    命營利之意圖。
  3.甲基安非他命每日正常使用劑量從2.5 至25毫克之間，其最
    低致死劑量為1 公克，惟久用成癮者對該等藥物產生耐藥性
    ，其程度因個人體質、使用頻率與接觸時間之長短而異，可
    使其致死劑量增至數倍或十倍以上，此有行政院衛生署管制
    藥品管理局93年10月1 日管檢字第0930009353號函1 份在卷
    可按（見原審卷第36頁）。被告雖於原審辯稱：伊1 天施用
    好幾次，1 天施用量約為3 公克等語（見原審卷第29頁），
    惟其所述施用劑量顯與上述正常使用者劑量相違，甚且，其
    施用劑量已達最低致死劑量3 倍，是其所述顯非可採。而附
    表扣案之甲基安非他命驗前純質淨重為137.41公克，依上所
    述每日正常使用最高劑量25毫克計算，約可施用5496.4天（
    計算式：137410/25 ＝5496.4），依上所述每日最低致死劑
    量1 公克計算，約可施用137.41天，查扣之甲基安非他命可
    供其施用達4 個半月至十餘年之久。是查扣之甲基安非他命
    數量顯已超過一般施用毒品者所持有之正常使用量甚明。
  4.另被告於原審審理時供稱：【98年3 月5 日在鳳山市○○街
    住處查扣之電子秤及夾鍊袋都是我所有，電子秤是用來秤安
    非他命用的；我跟「俊仔」買甲基安非他命回來後，我有分
    裝成小包，分裝的袋子就是查扣之夾鍊袋】等語（見原審卷
    第29、90頁），經核與證人吳珮寧於警詢證述：【我曾在林
    園鄉及鳳山市○○街住處看見甲○○分裝毒品4 、5 次】等
    情相符（見警1 卷第40頁）；復有電子秤2 台、空夾鍊袋1
    包（共計230 個）扣案可證，且扣案之空夾鍊袋經原審當庭
    勘驗結果：有4 種尺寸：長度5 公分、寬度：3 公分，數
    量64個；長度11公分、寬度：7 公分，數量104 個；長
    度8 公分、寬度：5 公分，數量61個；長度10公分、寬度
    ：6 公分，數量1 個，共計多達230 個，有勘驗筆錄在卷可
    稽（見原審卷第30頁）；另扣案之甲基安非他命多達18包，
    毛重分別為76.3、40.3、20.2、9.2 、5.4 、7.5 、3.3 、
    2.3 、0.6 、1.1 、0.7 、0.8 公克不等，此有扣押物品目
    錄表在卷可查（見警1 卷第28-31 頁），依上開扣案之空夾
    鍊袋規格多達四種，毒品分裝重量多樣之情形觀之，若被告
    甲○○分裝目的係為自己施用，顯無須準備不同規格之夾鍊
    袋，亦無需分裝成多種不同之重量。是其分裝目的，係依購
    買者需求、資力不同而便於販賣，堪以認定。
  5.本院審酌本案所查扣之甲基安非他命數量已逾一般施用毒品
    者少量持有之常態，復有供秤量甲基安非他命重量之電子秤
    2 台及供分裝甲基安非他命大小不一數量高達230 個之空夾
    鍊袋扣案可佐，且被告亦坦承其於購入甲基安非他命後有再
    自行分裝為小包乙節，此均有助於販售之便利等情，是足認
    被告於購得甲基安非他命後，顯有萌生販賣甲基安非他命，
    資以賺取買賣差價牟利之意圖，其確於分裝甲基安非他命後
    ，再伺機出售等情無訛。被告於本院所辯其購入甲基安非他
    命後並未分裝等語，與上開證據不符，尚難採信。
  6.綜上所述，被告甲○○辯稱其無意圖販賣甲基安非他命予他
    人，顯係事後卸責之詞，不足採信。被告有意圖販賣而持有
    第二級毒品犯行部分，堪以認定。
  (二)意圖販賣而持有第一級毒品部分：
    訊據上訴人即被告甲○○對於上開時地持有海洛因21包為警
    查獲之事實坦承不諱，惟矢口否認有意圖販賣而持有第一級
    毒品之犯行，辯稱：當天早上「清仔」持該批海洛因要我幫
    忙找買主，因我要出門尚未答應，即為警查獲，我並無與「
    清仔」欲共同販賣海洛因予他人之意圖云云。經查：
  1.在鳳山市○○街住處查扣之塊狀物品21塊，經送請法務部調
    查局鑑驗結果，均含有第一級第6 項毒品海洛因成分（驗後
    合計淨重1057.72 公克，空包裝總重29.11 公克，純度百分
    之74.75 ，純質淨重790.65公克），有該局98年3 月26日調
    科壹字第09823010470 號藥物實驗室鑑定書1 份在卷可稽（
    見偵查卷1 第52頁）。是被告於鳳山市○○街住處遭查扣物
    品確屬第一級毒品海洛因無訛。
  2.被告於原審審理時供稱：扣案之海洛因是綽號「清仔」之不
    詳姓名之人，於98年3 月5 日上午攜帶至伊鳳山市○○街住
    處，扣案之海洛因不是在台南向「俊仔」買的；伊戒掉施用
    海洛因已經好幾年，最後一次施用海洛因是在84、85年，從
    84、85年之後都沒有再施用海洛因等語（見原審卷第28、90
    頁）。且被告於98年9 月26日為警查獲後之翌日（27日），
    經警採尿送驗結果，鴉片類呈陰性反應乙節，亦有台灣檢驗
    科技股份有限公司98年10月14日編號KH2009A0000000號濫用
    藥物尿液檢驗報告1 紙在卷可參（見原審卷第54-1頁）；復
    參以查無其他積極證據足資證明上開海洛因係被告於98年3
    月5 日在台南向「俊仔」買得，故尚難認上開海洛因係被告
    向「俊仔」所購入，亦難認被告持有上開海洛因係為供己施
    用。
  3.又海洛因正常人之一般劑量為每四小時施用從5 至10毫克（
    純品），其最低致死劑量為200 毫克，惟久用成癮者對該等
    藥物產生耐藥性，其程度因個人體質、使用頻率與接觸時間
    之長短而異，可使其致死劑量增至數倍或10倍以上，此有行
    政院衛生署管制藥品管理局93年10月1 日管檢字第09300093
    53號函1 份在卷可按（見原審卷第36頁），而被告已戒除施
    用海洛因，近期均未施用海洛因，已如前述，然本案所查扣
    之海洛因驗後合計淨重1057.72 公克，純質淨重高達790.65
    公克，數量甚鉅，價格不貲，應顯非為供己施用甚明。被告
    於本院及原審均自承：【98年3 月5 日上午，「清仔」帶海
    洛因來找我聊天，是想問帶來的這包海洛因我這邊有無買家
    ，還沒談完，因當天我要出去領包裹，結果就出事了；我知
    道「清仔」帶來的這包是海洛因，當時我不清楚他帶來的海
    洛因數量有多少，只知道是1 大包；因為我要去領包裹，「
    清仔」跟我說，海洛因先放在我家好不好，我說好，等我領
    完包裹回來再來談】等語（見本院卷第101 、144 頁、原審
    卷第28、90頁）。惟上開海洛因之數量甚鉅，價格不貲，衡
    情，若非被告與「清仔」業已談妥、合意，彼此並有互信合
    作共識，欲共同伺機販賣該批海洛因，賺取差價牟利，「清
    仔」豈會將如此巨量，價格高昂之海洛因任意放置在被告鳳
    山市○○街住處？被告又豈會甘冒涉犯重罪之危險而任意讓
    「清仔」寄放？故被告應與「清仔」業已達成共同意圖販賣
    而持有上開海洛因之犯意聯絡，殆無疑義。
  4.綜上所述，被告甲○○辯稱尚未與「清仔」談好，並無販賣
    海洛因予他人之意圖，顯係飾卸之詞，委無可採。被告有共
    同意圖販賣而持有第一級毒品犯行部分，堪予認定。
  (三)持有制式子彈部分：
    訊據上訴人即被告甲○○對於上開時地持有制式子彈1 顆之
    事實坦承不諱，復有子彈1 顆扣案可證，且扣案之子彈1 顆
    經送內政部警政署刑事警察局鑑定結果：子彈1 顆，認係口
    徑9mm 制式子彈，經試射，可擊發，認具殺傷力，有該局98
    年4 月6 日刑鑑字第0980034874號槍彈鑑定書1 份在卷足憑
    （見偵查卷3 第75頁）。足見被告自白與事實相符，本件事
    證明確，被告持有制式子彈之犯行堪以認定。
二、論罪科刑部分
  (一)按販賣毒品罪，係行為人以營利之意圖，而將毒品購入或賣
    出，有一於此，其犯罪即屬完成，不必二者兼備，此與意圖
    販賣而持有毒品罪，係指行為人以意圖販賣營利以外之原因
    而持有毒品，其後始起意營利販賣者（例如因為他人之贈與
    或寄藏而持有，嗣後始起意為販賣者而言），並不相同（最
    高法院92年度台上字第67號判決意旨參照）。又查海洛因、
    甲基安非他命及大麻係毒品危害防制條例第2 條第2 項所稱
    之第一級、第二級毒品，不得非法持有及意圖販賣而持有。
  (二)核被告甲○○所為事實欄一部分，係犯毒品危害防制條例第
    5 條第2 項之意圖販賣而持有第二級毒品罪；事實欄二部分
    ，係犯毒品危害防制條例第5 條第1 項之意圖販賣而持有第
    一級毒品罪；事實欄三部分，係犯槍砲彈藥刀械管制條例第
    12條第4 項非法持有具有殺傷力之子彈罪。被告同時自綽號
    「俊仔」之不詳姓名之人購入第二級毒品甲基安非他命及大
    麻，為單純持有第二級毒品，嗣進而為意圖販賣而持有第二
    級毒品犯行，其前後持有第二級毒品行為仍繼續中，僅係更
    易其持有之目的，為實質上一罪，是其先前單純持有第二級
    毒品為事後意圖販賣而持有第二級毒品所吸收，不另論罪；
    公訴人認被告所犯持有第二級毒品罪與意圖販賣而持有第二
    級毒品罪，係犯意個別之數罪，尚有未洽。被告意圖販賣而
    持有第一級毒品犯行部分，其與「清仔」間有犯意之聯絡與
    行為之分擔，應為共同正犯。被告所犯上開意圖販賣而持有
    第二級毒品罪、意圖販賣而持有第一級毒品罪及非法持有具
    有殺傷力之子彈罪3 罪，犯意個別、行為互殊，應分論併罰
    。又公訴意旨認被告所犯上開3 罪均與被告吳佩寧有犯意聯
    絡與行為分擔為共同正犯，尚有誤會（詳後論述）。
  (三)原審認被告甲○○罪證明確，因而適用毒品危害防制條例第
    5 條第1 項、第2 項、第18條第1 項前段、第19條第1 項，
    槍砲彈藥刀械管制條例第12條第4 項、刑法第11條前段、第
    28條、第42條第3 項、第38條第1 項第2 款、第51條第5 款
    規定，並審酌被告甲○○有施用甲基安非他命之習慣，其不
    僅自身耽溺於毒品，更萌生販賣毒品海洛因、甲基安非他命
    營利之意圖，伺機販售牟利，罔顧毒品戕害施毒者之健康，
    更造成其家人身心俱疲，同時助長犯罪，危害社會治安；另
    其非法持有具殺傷力之子彈，對他人生命、身體及社會治安
    亦已生潛在不安與危險，惟念其僅係單純持有，未持之犯罪
    生具體損害，且犯後坦承犯行等一切情狀，就其意圖販賣而
    持有第二級毒品罪，處有期徒刑5 年6 月，意圖販賣而持有
    第一級毒品罪，處有期徒刑12年，持有子彈罪，處有期徒刑
    5 月，併科罰金新臺幣（下同）1 萬元，並諭知罰金如易服
    勞役，以1 千元折算1 日之折算標準，並定應執行有期徒刑
    17年；並敘明扣案如附表所示之第二級毒品甲基安非他命、
    第二級毒品大麻2 包（驗後合計淨重8.19公克，空包裝總重
    1.94公克）及第一級毒品海洛因21包（驗後合計淨重1057.
    72公克，空包裝總重29.11 公克，純度百分之74.75 ，純質
    淨重790. 65 公克）均為毒品，不問屬於犯人與否，應均依
    毒品危害防制條例第18條第1 項前段規定，分別於意圖販賣
    而持有第二級毒品及意圖販賣而持有第一級毒品之罪刑項下
    宣告沒收銷燬；至上揭毒品之包裝袋因包覆該毒品，其上顯
    留有該毒品之殘渣，衡情自難與之析離，當應整體視之為毒
    品，併予宣告沒收銷燬；又鑑驗耗用之毒品海洛因、甲基安
    非他命及大麻既已滅失，自無庸宣告沒收銷燬。扣案之電子
    秤2 台，係被告所有供其意圖販賣而持有第二級毒品所用之
    物，爰依毒品危害防制條例第19條第1 項之規定宣告沒收；
    扣案之空夾鍊袋1 包（共計230 個），係被告所有供其意圖
    販賣而持有第二級毒品預備之用之物，爰刑法第38條第1 項
    第2 款之規定宣告沒收。扣案之口徑9mm 制式子彈1 顆，業
    經鑑定試射，其試射後剩餘之彈殼及彈頭，已不具子彈之完
    整結構，核與違禁物有別，不予宣告沒收。其餘扣案之第三
    級毒品、第四級毒品、針筒、吸食器、玻璃球、點鈔機、現
    金20萬元及製毒手稿等物，依卷內證據均無法證明與本案犯
    行有關，爰均不為沒收諭知。其認事用法，核無不合，量刑
    亦屬允當。被告甲○○上訴意旨否認有意圖販賣而持有第一
    、二級毒品犯行，且原判決量刑過重，指摘原判決不當；公
    訴人上訴意旨指摘原判決對意圖販賣而持有第一、二級毒品
    及持有子彈犯行，未將吳珮寧論以共犯，且原判決量刑過輕
    ，均無理由，應予駁回。
參、無罪部分：
一、公訴意旨略以：
  (一)被告吳珮寧與甲○○為男女朋友關係、均明知海洛因、甲基
    安非他命、分別為毒品危害防制條例第2 條2 項第1 款、第
    2 款所規定之第一級及第二級毒品，不得販賣、持有，竟共
    同基於意圖販賣而持有第一級毒品、第二級毒品之犯意聯絡
    ，先由甲○○於不詳時、地、向不詳之人購入海洛因21包（
    毛重1086.83 公克）、甲基安非他命（驗後淨重83.33 公克
    ），購入後藏放於被告吳珮寧位於高雄縣鳳山市○○街42號
    13樓（起訴書誤載239 號4 樓）住處中，再伺機販出與不特
    定之人。又均明知未經許可，不得持有具殺傷力之子彈，竟
    乃共同基於持有具有殺傷力子彈之犯意，由甲○○在不詳時
    、地，購入具有殺傷力之制式子彈1 顆，購入後藏放於被告
    吳珮寧提供之前揭住所內。
  (二)被告吳珮寧、甲○○、謝群寧3 人基於製造第二級毒品安非
    他命毒品之犯意，由被告甲○○於98年年初，負責接洽安非
    他命原料來源及尋覓製作師傅被告謝群寧，被告吳珮寧則出
    面承租位於高雄縣鳥松鄉○○路3 巷28弄27號住處，供被告
    謝群寧居住及製造安非他命，然該處已經備有被告甲○○購
    買之製作安非他命器具，並由被告甲○○至他人處習得方法
    ，但因缺乏製造原料而未能順利製作成品，待98年3 月上旬
    被告甲○○北上台北，尋覓安非他命製作原料假麻黃鹼（Ps
    eudo ephedrien）賣家有成，透過被告吳珮寧作為收貨人，
    寄送購入之假麻黃鹼（淨重22468.96公克）至被告吳珮寧與
    甲○○同居處（高雄市三民區○○○路293 號4 樓），欲藉
    該原料作為製作安非他命毒品之用，然於98年3 月5 日上午
    11時許，為警方趁被告吳珮寧至前揭同居處1 樓管理員處取
    貨時當場查獲，並另逕行至被告吳珮寧前揭住所搜索，當場
    扣得上開事實欄所示之相關毒品、子彈、復逕行至被告吳珮
    寧承租供被告謝群寧製作安非他命之處所搜索，當場查獲被
    告謝群寧，並扣得假麻黃鹼（毛重379.08公克），深入追查
    後方悉上情，亦因而使渠等製造毒品一事幸而未逮。
  (三)因認被告吳珮寧涉犯毒品危害防制條例第5 條第1 項之意圖
    販賣而持有第一級毒品、第5 條第2 項之意圖販賣而持有第
    二級毒品、第4 條第6 項第2 項之製造第二級毒品未遂及槍
    砲彈藥刀械管制條例第12條第4 項之持有子彈罪嫌；被告甲
    ○○、謝群寧均涉犯毒品危害防制條例第4 條第6 項第2 項
    之製造第二級毒品未遂罪嫌云云。
二、按犯罪事實應依證據認定之，無證據不得認定犯罪事實；不
    能證明被告犯罪者，應諭知無罪之判決，刑事訴訟法第154
    條第2 項、第301 條第1 項分別定有明文。又認定犯罪事實
    所憑之證據，雖不以直接證據為限，間接證據亦包括在內，
    然而無論直接或間接證據，其為訴訟上之證明，須達於通常
    一般之人均不致有所懷疑，而得確信其為真實之程度者，始
    得據為有罪之認定（最高法院76年臺上字第4986號判例意旨
    參照）。又檢察官對於起訴之犯罪事實，應負提出證據及說
    服之實質舉證責任，倘其所提出之證據，不足為被告有罪之
    積極證明，或其指出證明之方法，無從說服法院以形成被告
    有罪之心證，基於無罪推定之原則，自應為被告無罪判決之
    諭知（最高法院92年臺上字第128 號判例意旨參照）。
三、公訴意旨認被告吳珮寧涉犯意圖販賣而持有第一級毒品、意
    圖販賣而持有第二級毒品、製造第二級毒品未遂及持有子彈
    罪嫌；被告甲○○、謝群寧涉犯製造第二級毒品未遂罪嫌，
    無非係以被告吳珮寧及謝群寧於警詢及偵訊中之供述；內政
    部警政署刑事警察局98年5 月14日刑鑑字第0980035103號鑑
    定書；法務部調查局98年3 月26日調科壹字第09823010470
    號濫用藥物實驗室鑑定書；內政部警政署刑事警察局98年5
    月8 日刑鑑字第0980035080號鑑驗書；扣押筆錄、扣押物品
    目錄表、現場照片等證據資料，為其主要論據。
四、訊據被告吳珮寧固坦承其與甲○○為男女朋友，於98年3 月
    5 日在鳳山市○○街住處有查獲海洛因、安非他命及子彈1
    顆；以其名義承租高雄縣鳥松鄉○○路3 巷28弄27號住處（
    下稱鳥松鄉○○路住處），於同年月6 日在鳥松鄉○○路住
    處查扣多項物品；於同年月5 日上午11時許，在高雄市三民
    區○○○路293 號（下稱三民區○○路住處）管理室，與甲
    ○○收受一批貨物之際為警方逮捕查扣，該批貨物之收件人
    為吳珮寧，收件地址為高雄市三民區○○○路293 號4 樓，
    該批貨物為藥錠，經鑑定結果含有假麻黃鹼成分之事實，惟
    堅決否認有何意圖販賣而持有第一級毒品、意圖販賣而持有
    第二級毒品、製造第二級毒品未遂及持有子彈等犯行，辯稱
    ：【我係住在三民區○○路住處，未住在鳳山市○○街住處
    ，因甲○○無地方居住，我才將該房子給他住，並請其繳交
    該房屋之房貸。我不知甲○○在鳳山市○○街住處放置海洛
    因、安非他命及制式子彈，亦未與其共同持有上開物品，更
    無販賣毒品之意圖；我不知甲○○欲製造安非他命，承租鳥
    松鄉○○路住處並非欲提供製造安非他命之處所，亦不知該
    住處有製造安非他命之器具；我不知寄至三民區○○路住處
    之物品含有假麻黃鹼成分，且甲○○僅購買製造安非他命之
    原料，應尚未著手製造安非他命】等語。被告甲○○、謝群
    寧固均坦承被告甲○○自98年1 月底起供謝群寧在鳥松鄉○
    ○路住處居住，於98年3 月6 日在鳥松鄉○○路住處有查扣
    多項物品，然均堅決否認有何製造第二級毒品未遂犯行，被
    告謝群寧辯稱：【甲○○提供鳥松鄉住處供我居住係要做茶
    鹼，並非要製造安非他命，我不會製造安非他命，亦不知如
    何將藥丸中之麻黃鹼分解提煉出來；在鳥松鄉○○路住處查
    扣之燒杯內液體，雖檢驗出有微量之甲基安非他命成分、微
    量之麻黃鹼及微量之假麻黃鹼成分，惟該液體係我以玻璃球
    施用安非他命後，清洗玻璃球所用之水，並非製造安非他命
    之液體；且該處查扣之物品，經送檢驗結果均無安非他命或
    麻黃鹼成分，我未著手製造安非他命】等語。被告甲○○辯
    稱：【我係告訴謝群寧要製造茶鹼，後來沒有製造成功；製
    造安非他命會產生很臭的味道，我們不可能於鳥松該住處製
    造安非他命；98年3 月5 日查獲的感冒藥丸雖有麻黃素成份
    ，但我們尚未萃取，即為警查獲】等語。
五、經查：
  (一)被告吳珮寧意圖販賣而持有第一級毒品、意圖販賣而持有第
    二級毒品及持有制式子彈部分：
  1.證人即本案查獲員警侯安泰於原審證稱：在鳳山市○○街住
    處有查扣到安非他命、海洛因及1 顆子彈，海洛因是在客廳
    桌子下面搜索到的，子彈是在廚房餐桌上查獲等情（見原審
    卷2 第47-48 頁），為被告吳珮寧所不爭執，而上開扣押物
    分別經送請法務部調查局及內政部警政署刑事警察局鑑驗結
    果，認送驗塊狀檢品21包均含第一級第6 項毒品海洛因成分
    ，合計淨重1057.72 公克（空包裝總重29.11 公克），純度
    百分之74.75 ，純質淨重790.65公克；送驗淡黃色晶體、白
    色晶體均檢出二級毒品甲基安非他命成分；送鑑制式子彈1
    顆，認係口徑9mm 制式子彈，經試射，可擊發，認具殺傷力
    ，有法務部調查局98年3 月26日調科壹字第09823010470 號
    濫用藥物實驗室鑑定書、內政部警政署刑事警察局98年5 月
    8 日刑鑑字第0980035080號鑑定書、內政部警政署刑事警察
    局98年4 月6 日刑鑑字第0980034874號鑑驗書各1 份在卷可
    證（見偵查卷1 第52、75、76頁、偵查卷2 第11-14 頁）。
    是在鳳山市○○街住處確有查扣上開海洛因、安非他命及制
    式子彈無訛。
  2.證人即共同被告甲○○於原審證稱：【鳳山市○○街住處是
    我在居住，我搬進去該住處時，該屋不是空屋，屋內仍有吳
    珮寧或吳珮寧母親的個人衣物，吳珮寧是住在三民區○○路
    住處，並沒有和我一起住在鳳山市○○街住處】等語（見原
    審卷2 第56-57 頁）。又證人即吳珮寧之母蕭美華於原審證
    稱：【鳳山市○○街住處是我於91年或92年買的，從我買了
    該房子後就與吳珮寧一起住在那裡，直到95年或96年，因為
    吳珮寧的工作位於大豐路附近，所以在那邊買房子並搬去那
    邊住，但是她沒有完全搬空，我還住在那邊的時候，她偶爾
    還是會回來跟我同住；96年時因為我在嘉義工作也就搬離，
    我搬離該處時屋內的物品也沒有全部搬空；吳珮寧是住在三
    民區○○路住處，因為吳珮寧跟我說她的男朋友甲○○沒有
    地方住，要租房子，將房屋出租給他男朋友，可以減輕我繳
    房貸與管理費的負擔，我就同意了】等語（見原審卷2 第65
    -67 頁）。另證人侯安泰於原審亦證稱：【本案係警方依監
    聽資料得知於98年3 月5 日有一批麻黃鹼將郵寄至吳珮寧三
    民區○○路住處而前往查獲甲○○及吳珮寧。查獲後係吳珮
    寧向警方告知甲○○居住於鳳山市○○街住處，警方才轉往
    該處搜索。鳳山市○○街住處我們後來知道甲○○有在使用
    ，其他人有無在使用，我們不確定，吳珮寧只說她偶爾會去
    】等語（見原審卷2 第46、51 -52頁）。依上開證詞，被告
    吳珮寧為警查獲時應係居住在三民區○○路住處，並非居住
    在鳳山市○○街住處，其僅偶爾前往甚明。再者，被告吳珮
    寧若知悉鳳山市○○街住處藏有毒品及子彈，且係伊與甲○
    ○共同持有，衡情，其當無主動供出該地址以供警方查緝之
    理。是以，於鳳山市○○街住處放置有海洛因、甲基安非他
    命及制式子彈，被告吳珮寧是否知悉顯有疑義。
  3.證人甲○○於原審證稱：【扣案之安非他命及子彈都是我的
    ，平常用袋子、盒子裝著放在另間儲藏室；海洛因是3 月5
    日當天，我在樓下遇到一位綽號「清仔」的朋友，他說要來
    找我聊天，他就拿一包東西上來，就是那包海洛因，3 月5
    日當天「清仔」來找我時，我從儲藏室取出這些扣案毒品，
    我們在客廳施用後，趕著出門就沒有收起來；我取得毒品的
    過程，吳珮寧都沒有參與，她也不曉得，吳珮寧並沒有和我
    一起共同持有這些毒品；子彈本來是跟扣案毒品放在一起，
    3 月5 日我才拿出來，就丟在桌上，沒有放回盒子內，吳珮
    寧不知道我有該顆子彈；我居住鳳山市○○街住處不是為了
    專門用來藏放安非他命、海洛因及子彈，純粹是用來住】等
    語（見原審卷2 第57-62 頁）。又證人侯安泰於原審亦證稱
    ：【海洛因是放在紙袋，要打開才能知道】等語（見原審卷
    2 第52頁）。依上開證據，於鳳山市○○街住處查扣之海洛
    因、甲基安非他命及制式子彈均係甲○○所持有甚明，尚難
    以被告吳珮寧與甲○○為男女朋友關係，偶爾前往該住處，
    即遽予認定吳珮寧有與甲○○共同持有上開甲基海洛因、安
    非他命及制式子彈之犯行。
  4.證人即同案被告謝群寧於偵查時雖證稱：吳珮寧幫甲○○租
    屋，並提供住處給甲○○放毒品及槍枝等語（見偵查卷1 第
    69頁），惟其於原審審理時證稱：我在偵查中上開所述並非
    事實，是因為吳珮寧與甲○○有同居的事實，而我自行猜測
    所為的陳述等語（見原審2 第71-72 頁），再參以其於偵查
    時亦證稱：他們（吳珮寧與甲○○）在一起很久，並且同居
    ，所以他們應該都知道等語（見偵查卷1 第69頁），依上開
    證據，益證謝群寧於偵查時所為之上開陳述，應係其個人推
    測之詞，尚難為被告吳珮寧不利之認定。
  5.按持有毒品及持有子彈之犯行，均需持有人對該物品占有且
    處於可支配之狀態，若單純知悉他人持有或知悉同居人持有
    該物品置於家中，倘無證據足資證明有共同占有支配之情，
    尚難以同居人關係即遽以共同持有毒品及共同持有子彈罪行
    論處。查本案被告吳珮寧於警詢中雖供述：曾見過甲○○在
    分裝毒品4 、5 次；於偵查中供述：曾見過該些東西等語，
    惟依其供述均係甲○○持有，而非被告吳珮寧持有該毒品。
    此外，公訴人並未舉證被告吳珮寧有占有及支配上開毒品及
    子彈事實，依上開說明，即縱吳珮寧對甲○○持有毒品及子
    彈一事知情，亦難遽以共犯論處。
  6.綜上，公訴人就被告吳珮寧與甲○○共同持有海洛因、甲基
    安非他命及制式子彈犯行所為訴訟上之證明，尚未達到通常
    一般之人均不會有任何懷疑，而得確信被告吳珮寧犯行之真
    實程度，自無從說服本院形成有罪之心證。此外，復查無其
    他積極證據足認被告吳珮寧確有公訴人所指意圖販賣而持有
    第一級毒品、意圖販賣而持有第二級毒品及持有制式子彈之
    犯行，是此部分犯罪均屬不能證明。
  (二)被告3 人共同製造第二級毒品未遂部分：
  1.按刑事法之製造行為，乃指利用各種原、物料予以加工，製
    作成特定目的之產品，其著手，當自為該特定之目的，而於
    原、物料施加人工之際，始謂開始。又所謂著手係指對於犯
    罪構成事實開始實行而言，就製造安非他命，應指已開始製
    造行為始足當之。
  2.被告謝群寧自98年1 月底起即居住在甲○○所提供之鳥松鄉
    ○○路住處，於98年3 月6 日在鳥松鄉○○路住處有查扣通
    風電扇等物品（詳見原審卷1 第121-152 、283 頁所示扣押
    物品目錄表）之事實，業經被告3 人供述在卷，核與證人即
    本案查獲員警侯安泰於原審證述情節相符（見原審卷2 第45
    -52 頁），並有扣押物品目錄表在卷可稽。是以，鳥松鄉○
    ○路住處確有查扣上開器具物品無訛。
  3.上開在鳥松鄉○○路住處查扣之攪拌桶（見原審卷1 第121-
    52頁所示編號6 ）、陶瓷漏斗（編號7 ）、粉碎機（編號8
    ）、塑膠漏斗（編號11）、藥品2 瓶（編號14-6）、不鏽鋼
    鍋（編號16）、脫水機（編號42）、水桶（編號43）、陶瓷
    漏斗（編號64）、不鏽鋼鍋（編號67）等器具，經送請內政
    部警政署刑事警察局鑑定結果，均未檢出二級毒甲基安非他
    命或四級毒品：毒品先驅原料麻黃鹼成分等情，有該局98年
    10月19日刑鑑字第0980143661號鑑定書1 份在卷可參（見原
    審卷2 第37-38 頁）。而依證人侯安泰於原審證述【上開陶
    瓷漏斗等物品係製造安非他命過程所使用之相關器具。我們
    係於鳳山市○○街住處搜索後，查獲吳珮寧承租鳥松鄉○○
    路處所之房屋租賃契約，於向檢察官報告後，始前往該處執
    行搜索】等情（見原審卷2 第50頁），可知警方事先並未有
    被告已於鳥松鄉○○路製毒之證據，且參酌高雄縣政府警察
    局鑑識課刑案現場勘察照片顯示（見原審卷1 第198-258 頁
    ），扣案之物品器具擺放零碎雜亂，堆置角落牆邊，且多仍
    置於紙箱內，上開製造安非他命之器具，顯尚未供製造安非
    他命之用，應堪認定。是以雖有上開物品器具，然被告謝群
    寧是否已開始著手製造安非他命，顯非無疑。被告所辯尚未
    著手製造安非他命，即為警查獲，尚屬有據。
  3.起訴書證據清單編號3 所載：在鳥松鄉○○路住處查獲假麻
    黃鹼毛重379.08公克部分，經原審公訴檢察官當庭陳稱係指
    內政部警政署刑事警察局98年5 月14日刑鑑字第0980035103
    號鑑定書所載編號14：（見原審卷1 第121-152 頁所示編號
    55）淡黃色塊狀物，驗前毛重126.08公克（包裝玻璃瓶重80
    .72 公克）、編號24：（編號80）白色圓形藥錠，總淨重28
    .87 公克及編號26（編號86）橘色圓形藥錠，總淨重224.13
    公克，合計379.08公克等情（見原審卷2 第4 頁）。惟上開
    物品經送請內政部警政署刑事警察局鑑定結果，編號14之淡
    黃色塊狀物，檢出四級毒品：毒品先驅原料假麻黃鹼成分，
    測得假麻黃鹼純度約百分之27，驗前純質淨重約12.24 公克
    ；編號24之白色圓形藥錠，檢出四級毒品：毒品先驅原料假
    麻黃鹼成分，測得假麻黃鹼純度約百分之43，驗前總純質淨
    重約12.41 公克；編號26之橘色圓形藥錠，檢出四級毒品：
    毒品先驅原料假麻黃鹼成分，測得假麻黃鹼純度約百分之28
    ，驗前總純質淨重約62.75 公克等情，有該局98年5 月14日
    刑鑑字第0980035103號鑑定書1 份在卷可憑（見偵查卷31第
    31-36 頁）；則上開編號14、24、26之物品，所含假麻黃鹼
    成分於驗前總純質淨重合計約僅87.40 公克，其數量顯然非
    多，且依其查扣之外觀為屬淡黃色塊狀物、白色圓形藥錠及
    橘色圓形藥錠，查扣包裝為玻璃瓶及塑膠袋等情觀之，尚難
    認上開物品己著手用於製造安非他命。又上開3 項物品，縱
    均檢出含毒品先驅原料假麻黃鹼成分，惟依其外觀仍分別為
    塊狀物或藥錠，顯尚未將其所含假麻黃鹼成分提煉分解出來
    ，則對於製造安非他命之原料應尚未施加人工，故是否已開
    始著手製造安非他命，亦非無疑。
  4.在鳥松鄉○○路住處所查扣之上開物品，其中編號3 之不明
    液體、編號14-4白色塑膠瓶（內含白色粉末）、編號14-5塑
    膠真空瓶（內含不明結晶）、編號14-8白色粉末、編號14-9
    白色粉末、編號14-10 白色粉末、編號19黑水、編號23不明
    粉末、編號44大型萬能桶（不明液體）、編號56燒杯（1000
    cc，內有不明白色結晶）、編號60-1玻璃瓶（內有白色結晶
    ）、編號60-3小塑膠瓶（內有白色結晶）、編號68小型鏈袋
    （內有不明橘紅色結晶）、編號72玻璃瓶（內有白色粉末）
    等物，經送請內政部警政署刑事警察局鑑定結果，均未檢出
    二級毒品甲基安非他命成分，有該局98年5 月14日刑鑑字第
    0980035103號鑑定書1 份在卷可憑（見偵查卷3 第31-36 頁
    ）。依上開證據，尚難認被告已開始製造安非他命。被告甲
    ○○所辯先前曾製造茶鹼未成功，其尚未開始製造安非他命
    ，尚非無據。
  5.至編號73、編號74-1（2 包）、編號75、編號85之疑似安非
    他命物品，經送請內政部警政署刑事警察局鑑定結果，雖均
    檢出二級毒品甲基安非他命成分，惟編號73部分，驗前毛重
    1.60公克（包裝塑膠袋重1.20公克），驗後餘0.18公克；編
    號74-1部分，1 包驗前毛重1.01公克（包裝塑膠袋重0.17公
    克），驗後餘0.67公克；1 包為，驗後餘0.18公克；編號75
    部分，驗前毛重0.88公克（包裝塑膠袋重0.83公克），驗後
    餘0.02公克；編號85部分，驗前毛重23.07 公克（包裝玻璃
    罐重14.69 公克），驗後餘7.74公克，有上開鑑定書1 份在
    卷可證（見偵查卷3 第31-36 頁）。又被告謝群寧於為警查
    獲當日即98年3 月6 日凌晨3 時許，有施用甲基安非他命，
    經法院以施用第二級毒品罪，判處有期徒刑4 月，此有台灣
    高雄地方法院98年審簡字第2662號刑事判決在卷可稽，而編
    號73、74-1、75之安非他命數量均甚微，編號85之安非他命
    數量非多，被告謝群寧辯稱上開扣案之安非他命係供自己施
    用等語，與證據相符；且參以編號73之安非他命，係在鳥松
    鄉○○路住處一樓客廳茶几桌上查獲，編號74-1、75、85之
    安非他命，均係在二樓被告謝群寧之臥室內查獲，有查獲物
    品平面圖及刑案現場勘查照片附卷可稽（見原審卷1 第195-
    196 、241-242 、246-250 、254-255 頁），益徵被告謝群
    寧所辯非虛，應可採信。
  6.又編號53-1之燒杯，經送請內政部警政署刑事警察局鑑定結
    果，燒杯內為淡黃色混濁液體，雖檢出微量二級毒品甲基安
    非他命、微量四級毒品：毒品先驅原料麻黃鹼及微量四級毒
    品：毒品先驅原料假麻黃鹼成分，有上開鑑定書在卷可證（
    見偵查卷3 第31-36 頁），惟被告謝群寧辯稱係其施用安非
    他命後，清洗吸食器玻璃球所用之水，並非其製造安非他命
    之液體等語；參以該燒杯係放置在鳥松鄉○○路住處一樓廚
    房，有查獲物品平面圖及刑案現場勘查照片附卷可稽（見原
    審卷1 第195 、232 頁），且若所施用之安非他命純度非佳
    ，亦可能參雜有麻黃鹼及假麻黃鹼成分，而上開液體所檢出
    甲基安非他命、麻黃鹼及假麻黃鹼之含量甚微，故亦難以此
    遽認被告謝群寧已開始製造安非他命。
  7.另被告吳珮寧於98年3 月5 日上午11時許，在三民區○○路
    住處管理室，與甲○○收受一批貨物之際為警方逮捕查扣，
    該批貨物之收件人為被告吳珮寧，收件地址為高雄市三民區
    ○○○路293 號4 樓，該批貨物為藥錠，經鑑定含有假麻黃
    鹼成分之事實，業經被告吳珮寧、甲○○自承在卷，核與證
    人侯安泰於原審證述相符（見原審卷2 第45-47 頁），且扣
    案之藥錠經送請內政部警政署刑事警察局鑑定結果，均檢出
    四級毒品：毒品先驅原料「假麻黃鹼」成分，有該局98 年5
    月8 日刑鑑字第0980035080號鑑定書1 份附卷可稽（見偵查
    卷2 第11-14 頁）。是於98年3 月5 日上午11時許，寄送至
    三民區○○路住處管理室之貨物（藥錠）確含有毒品先驅原
    料「假麻黃鹼」成分無訛。惟被告吳珮寧與甲○○於收受該
    貨物之際即為警查獲，則該貨物縱含有毒品先驅原料「假麻
    黃鹼」成分，亦僅止於購買而持有含有毒品先驅原料「假麻
    黃鹼」成分之「藥錠」，仍屬準備原料階段而已，尚未將假
    麻黃鹼成分提煉分解施以人工加工行為，應認尚未開始著手
    製造安非他命甚明。
  8.依證人甲○○於原審審理時證稱：【因為當時我被通緝，不
    方便租屋，所以請吳珮寧幫我租鳥松鄉○○路住處，謝群寧
    要住進鳥松鄉○○路住處，起先沒有告訴吳珮寧，在鳥松鄉
    ○○路住處所查扣的器具吳珮寧也不知悉；在三民區○○路
    住處扣得的三箱藥品，因為當時我被通緝不方便，不能寄到
    我居住的地方，所以才會請吳珮寧代收，但是吳珮寧不知我
    買藥品的過程，我也沒有告訴吳珮寧說要寄什麼東西給她，
    吳珮寧不知道所寄的物品是藥丸，更不知這些藥丸內含有假
    麻黃鹼；謝群寧在鳥松鄉○○路住處，沒有去分解藥品裡面
    的假麻黃鹼，在鳥松鄉○○路住處扣到的藥錠，這部分與謝
    群寧沒有關係】等情（見原審卷2 第55-62 頁），尚難認被
    告吳珮寧對製造甲基安非他命一事知情，亦難認被告謝群寧
    、甲○○已開始製造安非他命。
  9.證人即同案被告謝群寧於偵查時雖證稱：甲○○有跟我提過
    他有跟吳珮寧說他要製毒，希望透過這個方法賺錢等語（見
    偵查卷1 第69頁），惟其於原審審理時證稱：我在偵查中所
    述並非事實，是因為吳珮寧與甲○○有同居的事實，而我自
    行猜測所為的陳述等語（見原審卷2 第71-72 頁），另參以
    其於偵查時亦證稱：他們（吳珮寧與甲○○）在一起很久，
    並且同居，所以他們應該都知道等語（見偵查卷1 第69頁）
    ，益足證證人謝群寧於偵查時之上開陳述，應係其個人推測
    之詞，且證人甲○○於原審審理時亦證稱：我沒有跟謝群寧
    說過，我曾經跟吳珮寧說我要製作毒品來賺錢等語（見原審
    卷2 第62頁），是以證人謝群寧於偵查時之上開證述，尚難
    為被告吳珮寧不利之認定。
  10.被告甲○○於鳳山市○○街住處雖為警扣得製毒手稿1 張（
    見警1 卷第79頁），被告謝群寧於偵查中雖曾供述：甲○○
    曾拿該製毒手稿給我看等語（見偵查卷3 第5 頁），惟此僅
    能證明被告甲○○與謝群寧2 人計劃製造毒品，尚難認其已
    著手製造安非他命。況且，依被告謝群寧於偵查中證稱：【
    扣案物之液態東西，是我自己從網路上看到，自己摸索製造
    茶鹼。當時甲○○正要去屏東學習製作安非他命。我並無材
    料可製造安非他命】等語（見偵查卷3 第5 頁），益足認被
    告甲○○雖有製造安非他命之犯罪計畫，惟尚未開始著手製
    造。再者，台灣高雄地方法院檢察署自98年1 月8 日起同年
    3 月26日止，即對被告甲○○實施通訊監察，於該3 個月之
    通訊監察期間，亦未獲得被告甲○○等人己著手實施製造安
    非他命之確切證據，此有通訊監察書及其監察譯文在卷可查
    （見警1 卷第97-109頁），是被告所辯製造茶鹼未成功後，
    尚未萃取安非他命原料即為警查獲，尚堪採信。
  11.綜上所述，依公訴之舉證，尚難認被告吳珮寧、謝群寧及甲
    ○○有何開始著手製造安非他命之行為。另縱認在鳥松鄉○
    ○路住處所查扣之器具，係預備製造安非他命之物品，在三
    民區○○路住處所查扣之藥錠，係準備製造安非他命之原料
    ，惟查無其他積極證據足認被告3 人確有公訴人所指製造安
    非他命未遂之犯行，而製造安非他命又無處罰預備行為，基
    於無罪推定原則，被告吳珮寧、謝群寧、甲○○3 人此部分
    犯罪均屬不能證明。
六、原審因而以不能證明被告3 人此部分犯罪，而為被告3 人無
    罪之諭知，核無違誤；檢察官上訴意旨，猶執前詞，指摘原
    判決不當，為無理由，應予駁回。
據上論斷，應依刑事訴訟法第368 條，判決如主文。
本案經檢察官許月雲到庭執行職務。
中    華    民    國    99    年    4     月    13    日
                  刑事第一庭    審判長法  官  周賢銳
                                      法  官  徐美麗
                                      法  官  施柏宏
以上正本證明與原本無異。
如不服本判決應於收受本判決後10日內向本院提出上訴書狀，其
未敘述上訴理由者，並得於提起上訴後10日內向本院補提理由書
狀（均須按他造當事人之人數附繕本）「切勿逕送上級法院」。
中    華    民    國    99    年    4     月    14    日
                                      書記官  魏文常
附表：
┌──┬─────┬─────────────────────┐
│編號│扣押物編號│甲基安非他命之重量                        │
├──┼─────┼─────────────────────┤
│1.  │B22       │驗前毛重76.68 公克（包裝塑膠袋重1.28公克）│
│    │          │，純度約百分之65，驗前純質淨重約49.01 公克│
│    │          │。                                        │
├──┼─────┼─────────────────────┤
│2.  │B23 、B24 │驗前總毛重82.49 公克（包裝塑膠袋總重約7.54│
│    │、B25-1 、│公克），純度約百分之99，驗前總純質淨重約  │
│    │B25-4 、B2│74.20 公克。（鑑定機關合併稱量）          │
│    │6 至B30 、│                                          │
│    │C-2       │                                          │
├──┼─────┼─────────────────────┤
│3.  │B25-2     │驗前毛重1.10公克（包裝塑膠袋重0.26公克），│
│    │          │驗後餘0.78公克。                          │
├──┼─────┼─────────────────────┤
│4.  │B51 至B55 │驗前毛重20.26 公克，（包裝塑膠袋重4.08公克│
│    │、B57     │），純度約百分之83，驗前總純質淨重約13.42 │
│    │          │公克。（鑑定機關合併稱量）                │
├──┼─────┴─────────────────────┤
│    │1.詳見內政部警政署刑事警察局98年5 月8 日刑鑑字第098003│
│ 備 │  5080號鑑定書（見98年度偵字第7941號影偵查卷2 第11-14 │              │
│ 註 │  頁）。                                              │
│    │2.扣押物編號B22 、B23 、B24 、B25-1 、B25-2 、B25-4 、│
│    │  B26 至B30 、B51 至B55 、B57，均係於高雄縣鳳山市過仁 │
│    │  42號13樓查扣。                                      │
│    │3.扣押物編號C-2，係於高雄市○○區○○路88號11樓查扣。 │
│    │4.編號1 至編號4 之甲基安非他命之驗前毛重共計為180.53公│
│    │  克，驗前淨重共計約為137.41公克。。                  │
└──┴───────────────────────────┘
附錄本判決論罪科刑法條：
毒品危害防制條例第5 條第1項、第2項：
意圖販賣而持有第一級毒品者，處無期徒刑或10年以上有期徒刑
，得併科新臺幣7 百萬元以下罰金。
意圖販賣而持有第二級毒品者，處5 年以上有期徒刑，得併科新
臺幣5 百萬元以下罰金。
槍砲彈藥刀械管制條例第12條第4項：
未經許可，持有、寄藏或意圖販賣而陳列子彈者，處5 年以下有
期徒刑，併科新臺幣300 萬元以下罰金。

司法院資訊處製作；財團法人民間司法改革基金會備份。
